# 可以在权益范围内转移这些在其他综合收益中确认的金额？

提问人：LBYBLB 时间：2014-11-13 10:28:50
陈版： 请问在瑞华发布的长期股权投资实务操作指南中第 45 页”A、如果被投资单位存在设定受益性质的离职后福利计划，其在每期末按照《企业会计准则第 9 号—职工薪酬（ 2014 年修订）》的规定重新计量设定受益计划净负债或净资产导致的变动所形成的其他综合收益，投资方在权益法核算时按股权比例计算应享有或承担的部分，在后续处置投资或终止采用权益法核算时，投资方应当遵循《企业会计准则第 9 号—职工薪酬（ 2014 年修订）》第十六条的规定，对这部分其他综合收益不允许转回至损益，但可以在权益范围内转移这些在其他综合收益中确认的金额。"中的"可以在权益范围内转移这些在其他综合收益中确认的金额。"该如何理解呢？
谢谢！

回答人：chenyiwei
这个问题虽然在准则中有原则性规定，但无论是在中国准则的应用指南还是IFRS中，都没有对“可以在权益范围内转移这些在其他综合收益中确认的金额”具体如何操作予以明确。在这个问题正式明确之前，不建议进行此处所说的权益内部划转。